臺灣高等法院刑事裁定
109年度聲字第556號
聲  請  人  臺灣高等檢察署檢察官
受  刑  人  黃國恩  


                      （現於法務部○○○○○○○○○○                           ○執行中）
上列聲請人因受刑人數罪併罰有二裁判以上，聲請定其應執行之
刑（聲請案號：臺灣高等檢察署109年度執聲字第195號），本院
裁定如下：
    主  文
黃國恩犯如附表所示各罪所處之刑，應執行有期徒刑貳年。
    理  由
一、聲請意旨略以：受刑人黃國恩因犯違反毒品危害防制條例等
    數罪，經臺灣新北地方法院及本院先後經判決確定如附表，
    應依刑法第50條第1項第1款、第2項、第53條、第51條第5款
    規定，定其應執行之刑，爰依刑事訴訟法第477條第1項之規
    定聲請裁定等語。
二、按裁判確定前犯數罪者，併合處罰之。但有下列情形之一者
    ，不在此限：一、得易科罰金之罪與不得易科罰金之罪；前
    項但書情形，受刑人請求檢察官聲請定應執行刑者，依第51
    條規定定之；數罪併罰，有二裁判以上者，依刑法第51條之
    規定，定其應執行之刑；而數罪併罰，宣告多數有期徒刑者
    ，於各刑中之最長期以上，各刑合併之刑期以下，定其刑期
    ，但不得逾30年，刑法第50條、刑法第53條、第51條第5款
    分別定有明文。次按法律上屬於自由裁量事項，尚非概無法
    律性之拘束，在法律上有其外部界限及內部界限，前者法律
    之具體規定，使法院得以具體選擇為適當裁判，此為自由裁
    量之外部界限；後者法院為自由裁量時，應考量法律之目的
    ，法律秩序之理念所在，此為自由裁量之內部界限。法院為
    裁判時，二者均不得有所踰越。在數罪併罰而有二裁判以上
    ，應定其應執行刑之案件，法院所為刑之酌定，固屬自由裁
    量事項，然對於法律之內、外部界限，仍均應受其拘束（最
    高法院91年度台非字第32號、92年度台非字第187號判決意
    旨參照）。復按所謂「裁判確定前」，應以聲請定執行刑之
    各罪中最先裁判確定案件之確定時為準；換言之，必須其他
    各罪之犯罪行為時，均在最先一罪判決確定前始符合數罪併
    罰之條件，只要所犯各罪均符合最先一罪裁判確定前所犯，
    即應由執行檢察官聲請犯罪事實最後判決之法院定其各罪之
    應執行刑，縱令所犯數罪中有一罪刑已經執行完畢，仍應就
    其所犯各罪宣告刑更定應執行刑；至已執行部分，自不能重
    複執行，應由檢察官於指揮執行時扣除之，此與定應執行刑
    之裁定無涉（最高法院81年度台抗字第464號、86年度台抗
    字第472號裁定意旨參照）。
三、經查，本件受刑人黃國恩因犯如附表各編號所示之罪，經臺
    灣新北地方法院（下稱新北地院）（106年度審簡字第2125
    號、107年度簡字第2772號）、本院（107年度上訴字第2936
    號）先後經判處如附表各編號所示之刑，並均分別確定在案
    ；又附表編號2至4所示之罪，其犯罪時間均係在附表編號1
    所示裁判確定日（民國107年1月9日）前所犯，而本件聲請
    定應執行刑之犯罪事實最後判決法院為本院等情，有各該判
    決書及本院被告前案紀錄表附卷（本院卷第13至41、64至69
    頁）可稽，是上開犯罪乃於附表編號1裁判確定前所犯之數
    罪。又如附表編號1至3所示之罪，其所處之刑均為得易科罰
    金之罪，合於刑法第50條第1項第1款之情形，依刑法第50條
    第2項規定，須經受刑人請求檢察官聲請定其應執行刑，今
    受刑人已依法提出聲請，有受刑人於108年12月17日所提出
    之定刑聲請切結書在卷（同上卷第11頁）佐證。茲據檢察官
    聲請定其應執行之刑，本院審核認聲請為正當，爰斟酌受刑
    人所犯如附表各編號所示等罪之刑期總合及內部界限（附表
    編號2至3曾定應執行刑為有期徒刑7月，內部界限總合為有
    期徒刑2年5月）、外部界限之範圍（宣告刑總合為2年6月）
    、犯罪情節為違反毒品危害防制條例之罪與妨害自由罪等，
    惟附表編號1為施用第二級毒品罪、附表編號4為持有第二級
    毒品純質淨重20公克以上之罪、附表編號2為剝奪他人行動
    自由罪、附表編號3為恐嚇危害安全罪等情，觀受刑人之犯
    罪類型、行為態樣、動機，如附表編號2、3部分所侵害之法
    益均非屬個人法益，附表編號1、4部分所侵害之法益均屬個
    人法益，責任非難重複之程度較低，惟相類似之犯罪時點亦
    屬連續接近，暨其所反映出之人格特性、權衡審酌行為人之
    責任與整體刑法目的及相關刑事政策，於各刑中之最長期有
    期徒刑1年4月以上，各刑合併之刑期以下，定其應執行之刑
    如主文所示。再按數罪併罰中之一罪，依刑法規定得易科罰
    金，若因與不得易科之他罪併合處罰結果而不得易科罰金時
    ，原可易科部分所處之刑，自無庸為易科罰金折算標準之記
    載（司法院釋字第144、679號解釋意旨參照）。查本件受刑
    人所犯如附表編號1至3所示之罪所處之刑部分，雖得易科罰
    金，惟因與附表編號4所示不得易科罰金之罪併合處罰，依
    前揭說明，於定其應執行刑時，無庸為易科罰金折算標準之
    諭知。至附表編號1所示之罪，經新北地院以106年度審簡字
    第2125號判處有期徒刑6月、附表編號2、3經新北地院以107
    年度簡字第2772定應執行刑為有期徒刑7月並分別於107年1
    月9日與同年4月30日判決確定，而被告於107年7月2日入監
    ，並於107年7月17日因徒刑易科罰金出監，有本院被告前案
    紀錄表存卷（本院卷第66、67至69頁）可參，惟依首開說明
    ，此部分乃由檢察官於換發執行指揮書時，扣除該部分已執
    行完畢之刑，尚不影響本件應予定其應執行刑之結果，末此
    敘明。
據上論斷，應依刑事訴訟法第477條第1項、刑法第53條、第50條
第2項、第51條第5款，裁定如主文。
中　　華　　民　　國　　109 　年　　2 　　月　　21　　日
                  刑事第十一庭  審判長法　官  楊力進
                                      法　官  雷淑雯
                                      法　官  許文章
以上正本證明與原本無異。
如不服本裁定，應於收受送達後五日內向本院提出抗告狀。
                                      書記官  范家瑜
中　　華　　民　　國　　109 　年　　2 　　月　　21　　日
附表：受刑人黃國恩定應執行刑案件一覽表
編號  1 2 3 4 罪名  毒品危害防制條例 （施用第二級毒品罪） 妨害自由 （剝奪他人行動自由罪） 妨害自由 （恐嚇危害安全罪） 毒品危害防制條例（持有第二級毒品純質淨重20公克以上罪） 宣告刑  有期徒刑6月 有期徒刑4月 有期徒刑4月 有期徒刑1年4月 犯罪日期  105/07/29 為警採尿時回溯96小時內 104/01/17 上午5時至中午12時 104/01/17 中午12時許 105/06/02某時至105/06/09凌晨3時45分許 偵查（自訴）機關年度案號  新北地檢105年度毒偵字第8654號 新北地檢105年度偵字第24627號 新北地檢105年度偵字第24627號 新北地檢105年度毒偵字第4953號 最後事實審 法院 臺灣新北地方法院 臺灣新北地方法院 臺灣新北地方法院 臺灣高等法院  案號 106年度審簡字第2125號 107年度簡字第2772號 107年度簡字第2772號 107年度上訴字第2936號  判決日期 106/12/18 107/04/30 107/04/30 108/01/08 確定判決 法院 臺灣新北地方法院 臺灣新北地方法院 臺灣新北地方法院 最高法院  案號 106年度審簡字第2125號 107年度簡字第2772號 107年度簡字第2772號 108年度台上字第1275號  判決日期 107/01/09 107/04/30 107/04/30 108/04/11 是否為得易科罰金之案件  是 是 是 否 備註  新北地檢107年度執字第3751號 （於107/07/17因易科罰金執行完畢） 新北地檢107年度執字第8733號經原判決定應執行有期徒刑7月 （於107/07/17因易科罰金執行完畢）  新北地檢108年度執字第6483號